臺灣高雄地方法院刑事判決
111年度審交易字第345號
公  訴  人  臺灣高雄地方檢察署檢察官
被      告  黃文泉


上列被告因公共危險案件，經檢察官提起公訴（111年度偵字第1
298號），被告就被訴事實為有罪之陳述，經本院裁定依簡式審
判程序審理，判決如下：
    主  文
黃文泉駕駛動力交通工具而有吐氣所含酒精濃度達每公升零點二
五毫克以上，處有期徒刑陸月，如易科罰金，以新臺幣壹仟元折
算壹日。
    事  實
一、黃文泉於民國110年12月31日16時許，在高雄市前鎮區附近
    某公園飲用啤酒後，致吐氣所含酒精濃度達每公升0.25毫克
    以上，其知悉飲酒過量無法安全駕駛動力交通工具及酒後騎
    車具有高度肇事危險性，竟仍於同日18時許，騎乘電動自行車
    上路。嗣於同日21時5分許，行經高雄市前鎮區康和路與鎮東
    一街口，因違規跨越雙黃線為警盤查，並經警於同日21時23
    分許對黃文泉施以酒測，測得其吐氣所含酒精濃度達每公升
    0.61毫克，始悉上情。
二、案經高雄市政府警察局前鎮分局報告臺灣高雄地方檢察署檢
    察官偵查起訴。
    理  由
一、本案被告黃文泉所犯非死刑、無期徒刑、最輕本刑為3年以
    上有期徒刑之罪，或高等法院管轄第一審之案件，被告於本
    院準備程序進行中對被訴事實為有罪之陳述，經告以簡式審
    判程序之旨，並聽取檢察官、被告之意見後，本院裁定改依
    簡式審判程序進行審理，是本件之證據調查，依刑事訴訟法
    第273條之2規定，不受同法第159條第1項、第161條之2、第
    161條之3、第163條之1及第164條至第170條規定之限制。
二、上揭事實，業據被告黃文泉於警詢、偵訊及本院審理時均坦
    承不諱，且有高雄市政府警察局前鎮分局酒精測定紀錄表、
    高雄市政府警察局舉發違反道路交通管理事件通知單、財團
    法人台灣商品檢測驗證中心呼氣酒精測試器檢定合格證書各
    1份在卷可稽，足認被告之自白與事實相符。故本件事證明
    確，被告犯行堪以認定，應依法論科。
三、按行為後法律有變更者，適用行為時之法律。但行為後之法
    律有利於行為人者，適用最有利於行為人之法律，刑法第2
    條第1項定有明文。查被告為本案行為後，刑法第185條之3
    業於111年1月28日修正公布施行，並於同年月30日生效。修
    正後刑法第185條之3第1項第1款之不能安全駕駛動力交通工
    具罪之法定刑業由「2年以下有期徒刑，得併科20萬元以下
    罰金」，修正為「3年以下有期徒刑，得併科30萬元以下罰
    金」，經比較新舊法之規定，修正後刑法第185條之3第1項
    第1款之規定並未有利於被告，依據前揭規定，應適用修正
    前刑法第185條之3第1項第1款之規定論處。
四、核被告黃文泉所為，係犯修正前刑法第185條之3第1項第1款
    之吐氣所含酒精濃度達每公升0.25毫克以上而駕駛動力交通
    工具罪。　　
五、本院審酌被告知悉酒後騎車，對一般往來之公眾及駕駛人自
    身具有高度危險性，卻漠視自身安危，罔顧公眾之安全，再
    度為警查獲酒後騎車上路，動機及行為均可議；又其曾有不
    能安全駕駛致交通危險罪經法院論罪科刑之素行，有卷附臺
    灣高等法院被告前案紀錄表1份可查（本院已依據最高法院1
    10年度台上大字第5660號刑事裁定意旨予以斟酌）；另本案
    測得被告之吐氣所含酒精濃度為每公升0.61毫克。惟考量被
    告坦承犯行，本案幸未肇事；復參以被告之配偶、兒子均有
    輕度身心障礙，有中華民國身心障礙證明影本2份在卷可參
    （見審交易卷第37頁）；兼衡以被告於警詢時自述之智識程
    度、家庭經濟狀況等一切情狀，量處如主文所示之刑，並諭
    知易科罰金之折算標準。
六、至檢察官起訴書雖記載被告前因公共危險案件，經法院判處
    有期徒刑4月併科罰金新臺幣5千元，於109年1月30日易科罰
    金執行完畢，應論以累犯等語。然檢察官未具體指出證明方
    法證明被告構成累犯之事實及其應加重其刑之事項，依最高
    法院刑事大法庭110年度台上大字第5660號裁定意旨，本院
    自無庸就此部分依職權調查並為相關之認定，況且被告此部
    分前科素行，業依刑法第57條第5款規定，於量刑時予以審
    酌，附此敘明。　　
據上論斷，應依刑事訴訟法第273條之1第1項、第299條第1項前
段，刑法第2條第1項前段、（修正前）第185條之3第1項第1款、
第41條第1項前段，刑法施行法第1條之1第1項，判決如主文。
本案經檢察官吳協展提起公訴，檢察官范文欽到庭執行職務。
中　　華　　民　　國　　111 　年　　5 　　月　　31　　日
                  刑事第五庭    法　官  陳川傑
以上正本證明與原本無異。
如不服本判決應於收受判決後20日內向本院提出上訴書狀，並應
敘述具體理由。其未敘述上訴理由者，應於上訴期間屆滿後20日
內向本院補提理由書(均須按他造當事人之人數附繕本)「切勿逕
送上級法院」。
中　　華　　民　　國　　111 　年　　5 　　月　　31　　日
                                書記官  黃挺豪
附錄本件論罪科刑之法條全文： 
《111年1月28日修正前中華民國刑法第185條之3》
駕駛動力交通工具而有下列情形之一者，處二年以下有期徒刑，
得併科二十萬元以下罰金：
一、吐氣所含酒精濃度達每公升零點二五毫克或血液中酒精濃度
    達百分之零點零五以上。
二、有前款以外之其他情事足認服用酒類或其他相類之物，致不
    能安全駕駛。
三、服用毒品、麻醉藥品或其他相類之物，致不能安全駕駛。
因而致人於死者，處三年以上十年以下有期徒刑；致重傷者，處
一年以上七年以下有期徒刑。
曾犯本條或陸海空軍刑法第五十四條之罪，經有罪判決確定或經
緩起訴處分確定，於五年內再犯第一項之罪因而致人於死者，處
無期徒刑或五年以上有期徒刑；致重傷者，處三年以上十年以下
有期徒刑。